# 清算审计问题

提问人：sumu529 时间：2017-04-27 12:05:45
求问 清算审计项目中，会计师事务所是否可以作为清算小组成员？会不会影响清算基准日审计报告、清算报告的独立性？如可以，是以会计师事务所名义还是以事务所某员工个人名义参与清算小组？
急急急~

回答人：chenyiwei
1 、如果以事务所名义同时担任清算组成员和出具清算审计报告，则肯定违反独立性原则。 2 、如果是某个合伙人或员工以个人名义担任清算组成员，则除了该合伙人或员工自身为被清算公司股东等特殊情况外，将导致违反“专职执业”规定。